【裁判字號】    89,抗,547
【裁判日期】    891017
【裁判案由】    聲請撤銷緩刑
【裁判全文】
臺灣高等法院刑事裁定                              八十九年度抗字第五四七號
    抗   告   人  台灣基隆地方法院檢署檢察官
    受保護管束人  甲 ○ ○
右抗告人因被告撤銷緩刑案件，不服台灣基隆地方法院八十九年度撤緩字第二七號，
中華民國八十九年十月十七日裁定，提起抗告，本院裁定如左：
    主  文
原裁定撤銷，發回台灣基隆地方法院。
    理  由
一、聲請意旨略以：受保護管束人甲○○因違反麻醉藥品管理條例案件，前經原審法
    院於民國（下同）八十六年七月八日以八十六年度少訴字第七號刑事判決判處有
    期徒刑一年六月，緩刑五年，於八十六年八月四日確定。茲該受保護管束人於緩
    刑期內，不知悛悔，復違反毒品危害防制條例案件，顯已違反保安處分執行法第
    七十四條之二規定，且情節重大，爰依同法第七十四條之三規定，聲請撤銷其緩
    刑之宣告云云。
二、按受保護管束人在保護管束期間內，應遵守：保持善良品行，不得與素行不良
    之人來往。服從檢察官及執行保護管束者之命令。不得對被害人、告訴人或
    告發人尋釁。對於身體健康、生活情況及工作環境等，每月至少向執行保護管
    束者報告乙次。非經執行保護管束者許可，不得離開受保護管束地，離開在十
    日以上時，應經檢察官核准。又受保護管束人違反保安處分執行法第七十四條之
    二各款情形之一，而情節重大者，檢察官得聲請撤銷緩刑之宣告，保安處分執行
    法第七十四條之二、第七十四條之三分別定有明文。又受緩刑之宣告者，在緩刑
    期內得付保護管束；違反保護管束規則情節重大者，得撤銷緩刑，刑法第九十三
    條第一、三項亦定有明文。
三、經查：本件受保護管束人甲○○曾於八十六年間，因違反麻醉藥品管理條例案件
    ，經原審法院判處有期徒刑一年六月，並諭知緩刑五年，緩刑期內付保護管束確
    定在案，嗣於保護管束期間內，復因施用第二級毒品安非他命為警查獲，現經檢
    察官聲請原審法院裁定送觀察勒戒處所執行觀察、勒戒處分中等情，有檢察官執
    行保護管束指揮書影本、原審八十六年度少訴字第七號刑事判決影本、原審八十
    九年度毒聲字第一五九一號刑事裁定影本、檢察官觀察勒戒處分執行指揮書影本
    各乙份在卷可按，顯見受保護管束人甲○○在執行保護管束期間，確曾涉犯施用
    第二級毒品犯行無訛。又毒品危害防制條例於八十七年五月二十日經修訂公布，
    於同年五月二十二日生效，其立法目的固在對第一次施用各級毒品者，除認定其
    具刑事犯罪之本質外，復認其具有「病患性犯人」之特質，基此毒品危害防制條
    例乃規定第一次施用各級毒品者，均應先行裁定送勒戒處所施以觀察勒戒處分，
    以求斷絕其施用各級毒品之毒癮，如經勒戒後已無繼續施用毒品之傾向者，則予
    以不起訴處分、不付審理或免刑之判決，對觀察勒戒後，乃有繼續施用傾向者，
    則應另行裁定強制戒治，對再犯者，於觀察勒戒後仍有繼續施用毒品傾向者，及
    三犯以上者，則不適用前開規定，均應依毒品危害防制條例第十條各項規定科處
    刑罰，觀諸毒品危害防制條例第二十條、第二十三條規定自明，本件受保護管束
    人在緩刑保護管束期間內，再有施用第二級毒品安非他命犯行，是否僅係具「病
    患性」之犯人，而非刑事犯罪之行為人？即非全無研求餘地。且受保護管束人於
    緩刑期間內，再有施用第二級毒品行為，其品性是否仍屬良善？其所有供施用之
    第二級毒品，係向他人所購，是否有與該素行不良之販毒者來往，以及其再次施
    用第二級毒品行為有無違反檢察官或執行保護管束者之命令，其情節是否重大等
    情，原審均未詳加勾稽審認，即以受保護管束人查無違反保護管束規定之情形，
    並認其施用第二級毒品情節顯尚非達重大程度，認檢察官之聲請銷緩刑與保安處
    分執行法第七十四條之二、第七十四條之三要件不符，而駁回檢察官之聲請，顯
    屬速斷，檢察官抗告意旨執此指摘原裁定失當，尚非全無理由，自應由本院將原
    裁定撤銷，發回原審法院另為適法之裁判。
四、據上論斷，依刑事訴訟法第四百十三條，裁定如主文。
中    華    民    國    八十九    年      十二      月        十四      日
                            臺灣高等法院刑事第十六庭
                                審判長法  官  許  增  男
                                      法  官  蔡  彩  貞
                                      法  官  黃  鴻  昌
右正本證明與原本無異。
不得再抗告。
                                      書記官  黃  千  鶴
中    華    民    國    八十九    年      十二      月        十五      日


司法院資訊處製作；財團法人民間司法改革基金會備份。
